臺灣雲林地方法院刑事判決　　　　　　　 94年度訴字第247號
公　訴　人　臺灣雲林地方法院檢察署檢察官
被　　　告　乙○○　男　26歲.
上列被告因違反毒品危害防制條例案件，經檢察官提起公訴（94
年度毒偵字第424 、648 號），被告於準備程序進行中就被訴事
實為有罪之陳述，由本院合議庭裁定以簡式審判程序審理，判決
如下：
    主  文
乙○○連續施用第一級毒品，處有期徒刑壹年，扣案之第一級毒
品海洛因合計淨重零點捌零公克沒收銷燬之，該包裝海洛因之空
袋貳個及扣案之電子磅秤壹台、空袋壹佰柒拾伍個均沒收。又連
續施用第二級毒品，處有期徒刑捌月，扣案之第二級毒品甲基安
非他命驗餘淨重捌點伍貳貳零克沒收銷燬之，該包裝甲基安非他
命之空袋柒個及扣案之電子磅秤壹台、斜削吸管貳支、空袋壹佰
柒拾伍個均沒收。應執行有期徒刑壹年陸月。扣案之第一級毒品
海洛因合計淨重零點捌零公克、第二級毒品甲基安非他命驗餘淨
重捌點伍貳貳零克均沒收銷燬之，該包裝海洛因之空袋貳個、包
裝甲基安非他命之空袋柒個及扣案之電子磅秤壹台、斜削吸管貳
支、空袋壹佰柒拾伍個均沒收。
    事  實
一、乙○○前因施用第一、二級毒品案件，經觀察、勒戒後，認
    無繼續施用毒品之傾向，於民國93年3 月2 日經釋放出所，
    並由台灣雲林地方法院檢察署檢察官於同年月3 日以93年度
    毒偵緝字第12號不起訴處分確定。詎仍未能戒除毒癮，於前
    開觀察、勒戒執行完畢釋放後5 年內，又基於施用第一級毒
    品之概括犯意，自93年4 、5 月間某日起至94年2 月22日下
    午3 時許止，在其雲林縣虎尾鎮芳草里芳草32號之8
    雲林縣虎尾鎮中溪里汕尾14號等處，以將第一級毒品海洛因
    摻入香菸內點燃吸食其煙霧之方式，施用海洛因多次，平均
    1 天約施用5 次；又基於施用第二級毒品甲基安非他命之概
    括犯意，自94年1 月初某日起至94年2 月22日下午3 時許止
    ，亦在上開處所，以將甲基安非他命置於玻璃球內燒烤吸食
    其煙霧之方式，施用第二級毒品甲基安非他命多次，平均約
    每天施用1 次。嗣因另犯槍砲案件通緝，為警於94年2 月22
    日下午3 時30分許，在雲林縣虎尾鎮中溪里汕尾14號緝獲，
    並扣得海洛因2 包合計淨重0.80公克（空包裝總重1.39公克
    ）、甲基安非他命7 包合計淨重8.5962克（驗餘淨重8.5220
    克）、其所有供施用第二級毒品甲基安非他命之用之斜削吸
    管2 支、預備供施用第一、二級毒品之用之空袋175 個，以
    及供施用第一、二級毒品之用之電子磅秤1 個（磅秤毒品）
    ，嗣經警於當日採尿，及於同日因該槍砲案件經解送台灣雲
    林第二監獄執行時經獄方採尿送驗結果，均呈「嗎啡陽性」
    、「甲基安非他命陽性」反應，而查悉上情。
三、案經嘉義縣警察局及台灣雲林第二監獄先後移送臺灣雲林地
    方法院檢察署檢察官偵查起訴。
    理  由
一、上開事實，業據被告乙○○於本院審理時坦承不諱，並有代
    號與真實姓名對照表、嘉義縣衛生局煙毒尿液檢驗單、檢體
    採收紀錄表、詮昕科技股份有限公司濫用藥物尿液檢驗報告
    各1 份附卷及電子磅秤1 個、斜削吸管2 支、空袋175 個扣
    案可稽；而所扣得之白粉2 包，經送驗結果，均含第一級第
    6 項毒品海洛因成分（合計淨重0.80公克，空包裝重1.39公
    克）；所扣得之顆粒7 包，經送驗結果，確含有甲基安非他
    命成分（合計淨重8.5962克，取樣0.0742克已鑑析用罄，餘
    8.5220克），此分別有法務部調查局94年4 月29日調科壹字
    第160002605 號鑑定通知書、憲兵司令部刑事鑑識中心94年
    5 月2 日（）安鑑字第00843 號鑑驗通知書各1 份在卷可
    稽，堪認被告之自白與事實相符。又被告前因施用第一、二
    級毒品案件，經觀察、勒戒後，認無繼續施用毒品之傾向，
    於93年3 月2 日經釋放出所，並由台灣雲林地方法院檢察署
    檢察官於同年月3 日以93年度毒偵緝字第12號不起訴處分確
    定等情，有前開案號之不起訴處分書、台灣高等法院被告全
    國前案紀錄表各1 份在卷可參。本件事證明確，被告於前開
    觀察、勒戒執行完畢釋放後5 年內，再犯本件施用第1 、2
    級毒品之犯行，均堪認定。
二、查海洛因屬毒品危害防制條例第2 條第2 項第1 款所列之第
    一級毒品，而甲基安非他命屬同條項第2 款所列之第二級毒
    品。故核被告所為，係犯毒品危害防制條例第10條第1 項之
    施用第一級毒品罪及同條第2 項之施用第二級毒品罪。被告
    各次持有毒品進而施用，其持有之低度行為應為施用之高度
    行為所吸收，均不另論罪。被告先後多次施用第一級、第二
    級毒品之行為，各係時間緊接，方法相同，並均觸犯構成要
    件相同之罪名，顯係分別基於概括犯意反覆為之，應各依連
    續犯之規定論以一罪，並分別依法加重其刑。被告所犯上開
    施用第一級毒品罪及施用第二級毒品罪，犯意各別，罪名互
    異，應予分論併罰。爰審酌被告前有麻藥、槍砲（未構成累
    犯）之前案紀錄，素行不佳；且不思其正值青年，卻長期耽
    溺於戕身之物，其前曾因施用毒品案件，經觀察、勒戒後，
    仍未能戒除毒癮，僅藉詞基於好奇心理及交友不慎，而再犯
    本件施用毒品犯行，並以每日約5 次之頻率施用海洛因、以
    每日約1 次之頻率施用甲基安非他命，顯見其對於毒品之依
    賴性甚高，自我把持、控制之能力亦顯不佳；惟被告犯後尚
    能坦承犯行，態度良好，以及教育程度為高職肄業，入獄前
    從事貼磁磚工作等一切情狀，分別量處如主文所示之刑，並
    定其應執行之刑，以資警惕。
三、扣案之海洛因2 包合計淨重0.80公克，係第一級毒品；甲基
    安非他命7 包驗餘淨重8.5220克（取樣鑑驗之甲基安非他命
    0.0742克，業已鑑析用罄，自不再宣告沒收銷燬），係第二
    級毒品，均應依毒品危害防制條例第18條第1 項前段之規定
    沒收銷燬之。至上開包裝海洛因之包裝袋2 個、包裝甲基安
    非他命之包裝袋7 個，均係用於包裹毒品之外包裝，以防毒
    品裸露、潮濕，便於攜帶施用，為供被告施用毒品所用之物
    ；另扣案之斜削吸管2 支係供被告剷取甲基安非他命之用；
    電子磅秤1 個係供被告磅秤每日施用海洛因、甲基安非他命
    毒品量所用之物；空袋175 個係預備供被告裝入海洛因、甲
    基安非他命毒品之物，以便攜帶外出施用，並均為被告所有
    等情，業據被告供承在卷，爰均依刑法第38條第1 項第2 款
    規定沒收。
四、據上論結，應依刑事訴訟法第273 條之1 第1 項、第299 條
    第1 項前段，毒品危害防制條例第10條第1 項、第2 項、第
    18 條 第1 項前段，刑法第11條前段、第56條、第38條第1
    項第2款 、第51條第5 款，判決如主文。
本案經檢察官甲○○到庭執行職務。
中　　華　　民　　國　　94　　年　　5 　　月　　27　　日
                  刑事第五庭    法  官  李明益
以上正本證明與原本無異。
如不服本判決，應於判決收受後10日內，向本院提出上訴狀（須
附繕本）。
                                書記官  李達成
中　　華　　民　　國　　94　　年　　5 　　月　　27　　日
附錄法條：毒品危害防制條例第10條第1項、第2項。
毒品危害防制條例第10條
施用第一級毒品者，處 6 月以上 5 年以下有期徒刑。
施用第二級毒品者，處 3 年以下有期徒刑。
